# 求助，陈版主！母公司与少数股东未同比例增资，导致母公司持股比例增加，应如何....

提问人：woyaokaozhukuai 时间：2020-04-08 08:08:58
子公司A公司的注册资本为 100 万元，母公司甲公司持股60%，实缴 30 万元，少数股东乙公司持股40%，实缴 20 万元。 19 年 8 月 26 日，A公司的注册资本由 100 万元增加至 400 万元，增资的 300 万元中，甲公司认缴 240 万元（前期的30 万元已到位、本次的 240 万元同时到位），乙公司认缴 60 万元（已到位 30 万元）。至此，母公司的持股比例由之前的60%增至现在的75%。增资前的子公司净资产为82109.69元（按照 731 的净资产），增资后的净资产（ 1231 的净资产）2751128.1元，请问：该事项在合并报表中如何处理，报表期间的损益应如何抵消？谢谢！

回答人：chenyiwei
这种情形属于在控制地位不变前提下的相对权益变动，在合并报表层面同样按照权益性交易处理，与购买少数股权的处理原则相同。
合并报表层面，将以下两者之间的差额调整资本公积：
1 、母公司实际支付的增资款；
2 、增资前后相比，母公司在子公司的净资产中所占有份额的增加额。（=子公司接受母公司和少数股东增资后的净资产增资后母公司持股比例-子公司接受增资前净资产增资前母公司持股比例）
少数股东损益分段计算。

提问人：woyaokaozhukuai 时间：2020-04-09 08:08:58
多谢陈版主百忙之中给解答。现在的问题是：所有者权益变动表与资产负债表勾稽关系不正确。因为期末的少数股东权益=期末净资产*变化后的持股比例。但是，本期的少数股东损益是分段计算的，导致了期末少数股东权益与期初少数股东权益+本期少数股东损益之间有差额，那么该差额在权益变动表中如何列示呢，谢谢！！！

回答人：chenyiwei
所有者投入和减少资本——其他。调整资本公积。

提问人：woyaokaozhukuai 时间：2020-04-09 08:08:59
还有，少数股东增资后的净资产，这个“增资后”怎么理解，是到哪个时点算是后呢？假设现在需要编制19-12-31的合并报表，那么这个增资后，是指 191231 的净资产数吗 谢谢

回答人：chenyiwei
在增资刚完成的时点上，不是年末。